【裁判字號】    90,訴,58
【裁判日期】    900925
【裁判案由】    損害賠償
【裁判全文】
臺灣高等法院高雄分院民事判決  九十年度訴字第五八號
    原      告  丙○○
    被      告  甲○○
    被      告  乙○○
右當事人間損害賠償事件，原告於刑事訴訟程序（九十年上易字第八三八號）提起附
帶民事訴訟（九十年附民字第一三七號），經刑事庭裁定移送，本院判決如左：
      主      文
被告應連帶給付原告新台幣壹拾伍萬元，及自民國九十年六月十四日起至清償日止，
按年息百分之五計算之利息。
原告其餘之訴及假執行之聲請均駁回。
訴訟費用由被告連帶負擔八分之一，餘由原告負擔。
      事      實
甲、原告方面：
一、聲明：請求判決：
  (一)被告應連帶給付原告新台幣（以下同）一百二十萬元，及自起訴狀繕本送達之翌
    日起，至清償日止，按年息百分之五計算之利息。
  (二)訴訟費用由被告負擔。
  (三)願供擔保為假執行之宣告。
二、陳述：
  (一)原告與被告甲○○係鄰居關係，詎甲○○竟與其子乙○○，於八十九年五月二十
    五日二十一時三十分許，在高雄縣鳳山市○○○路五七七巷十五號大樓中庭前，
    徒手毆打並推倒原告，致原告撞及停放路邊之機車，而受有上唇撕裂傷四公分、
    前胸及臉部多處挫瘀傷等傷害，爰本於侵權行為之法律關係，請求被告連帶賠償
    精神慰藉金一百二十萬元。
  (二)原告自本事件發生後，終日處於恐懼中，身心俱遭受巨大痛楚，且被告犯後非但
    毫無悔意，更出言恐嚇原告，實為惡行重大。
  (三)原告為高職休學，已離婚，有年邁父母及年幼之二子一女，平日靠擺地攤賣水果
    維生，平均每月二萬到二萬五千元，現居住自有國民住宅。
三、證據：引用在刑事案件提出之證據。
乙、被告方面：
一、聲明：請求判決：
  (一)原告之訴駁回。
  (二)訴訟費用由原告負擔。
二、陳述：
  (一)並無毆打之事，原告之傷亦非被告所造成。
  (二)被告甲○○靠榮民補助，每月一萬三千元，房子為妻子名義，並無其他財產。
  (三)被告乙○○為高職畢業，已婚，育有一子，所住房屋為承租，無車子，目前亦無
    工作。
丙、本院依職權調取本院九十年度上易字第八三八號甲○○、乙○○傷害案全卷。
      理      由
一、原告主張：被告於八十九年五月二十五日二十一時三十分許，在高雄縣鳳山市○
    ○○路五七七巷十五號大樓中庭前毆傷伊，致伊受有上唇撕裂傷四公分、前胸及
    臉部多處挫瘀傷等傷害，其刑事責任部分業經分別判處拘役五十日確定。爰依侵
    權行為之法律關係，求為命被告連帶賠償精神慰藉金一百二十萬元及法定遲延利
    息之判決。
二、被告則以：伊等並無毆打原告之事，原告之傷亦非伊等所造成，且伊等經濟能力
    不佳，原告請求之金額過高等語，資為抗辯。
三、原告主張其於上開時地遭被告毆打，致受有上唇撕裂傷四公分、前胸及臉部多處
    挫瘀傷等之事實，業據提出驗傷診斷書一紙為證（見刑事偵查卷），被告甲○○
    雖否認有毆打之情事，然對於上開時地與原告發生爭執，並有相互拉扯之事實，
    並無爭執，則原告主張其於爭執中受被告甲○○之傷害，即與常情相符。至被告
    乙○○雖亦否認傷害行為，但其亦承認因勸架而有推開原告致其撞及機車之行為
    ，則此項推撞行為所造成之傷害，亦可認定係因乙○○之行為所造成。又被告之
    刑事責任部分，經刑事庭調查結果，亦認定有傷害犯行，而分別判處拘役五十日
    確定，有本院九十年度上易字第八三八號刑事判決在卷可稽，並經本院依職權調
    取該卷查明屬實，則原告主張其所受傷害，係因被告之行為所造成，即可認為真
    實，被告空言否認，尚難採信。
四、按故意或過失不法侵害他人之權利者，負損害賠償責任；不法侵害他人身體、健
    康、名譽、自由、信用、隱私、貞操，或不法侵害其他人格法益而情節重大者，
    被害人雖非財產上之損害，亦得請求賠償相當之金額，民法第一百八十四條第一
    項前段、第一百九十五條第一項分別定有明文。又數人共同侵害他人之權利者，
    連帶負賠償責任，亦為同法第一百八十五條所明定。本件被告有共同傷害原告身
    體之行為，業如前述，則原告依據侵權行為之法律關係，請求被告連帶賠償非財
    產上之損害，自屬有據。本院審酌原告為高職休學，已離婚，有年邁父母及年幼
    之二子一女，平日靠擺地攤賣水果維生，平均每月二萬到二萬五千元，現住自有
    國民住宅，被告甲○○則為榮民，每月以補助之一萬三千元維生，無其他財產。
    被告乙○○為高職畢業，已婚，育有一子，無房屋及車子，目前亦無工作，並兩
    造之身分、地位、家庭、經濟能力、本件傷害行為之原因事實，及原告受傷情形
    （並無住院）等一切情狀，認原告請求之精神慰藉金以十五萬元為適當。原告在
    此範圍內之請求，應予准許，逾此數額之請求，應予駁回。
五、綜上所述，原告得請求之金額為十五萬元。從而，原告本於侵權行為之法律關係
    ，請求被告連帶給付上開金額，及自起訴狀繕本送達翌日即九十年六月十四日起
    至清償日止，按年息百分之五計算之法定遲延利息部分，即屬正當，應予准許；
    至逾此部份之請求，為無理由，應予駁回。
六、原告雖陳明願供擔保，以代釋明，而為假執行之宣告，惟本件命被告給付之金額
    並未逾一百萬元，依民事訴訟法第四百六十六條第一項規定，並不得上訴至第三
    審，故一經本院判決即確定，自無宣告假執行之必要；至原告其餘敗訴部分，其
    假執行之聲請，即失其依據，均應駁回。
七、據上論結：本件原告之訴，為一部有理由、一部無理由，依民事訴訟法第七十九
    條但書、第八十五條第二項，判決如主文。
中      華      民      國    九十      年      九      月    二十五    日
                                      臺灣高等法院高雄分院民事第四庭
~B1審判長法官  王錦村
~B2法      官  曾錦昌
~B3法      官  林紀元
右為正本係照原本作成。
被告不得上訴。
原告如對本判決上訴，須於判決送達後二十日內向本院提出上訴狀，未表明上訴理由
者，應於上訴後二十日內向本院提出理由書（均須按他造當事人之人數附繕本）。
上訴時應提出委任律師或具有律師資格之人之委任狀，並依附註條文規定辦理。
中      華      民      國    九十      年      九      月    二十五    日
~B法院書記官  張宗芳
附註：
民事訴訟法第四百六十六條之一：
對於第二審判決上訴，上訴人應委任律師為訴訟代理人，但上訴人或其法定代理人具
有律師資格者，不在此限。
上訴人之配偶、三親等內之血親、二親等內之姻親，或上訴人為法人、中央或地方機
關時，其所屬專任人員具有律師資格並經法院認為適當者，亦得為第三審訴訟代理人
。
第一項但書及第二項情形，應於提起上訴或委任時釋明之。
                                                                        Ｈ


司法院資訊處製作；財團法人民間司法改革基金會備份。
